【裁判字號】    88,訴,2457
【裁判日期】    890114
【裁判案由】    強盜
【裁判全文】
臺灣高雄地方法院刑事判決                        八十八年度訴字第二四五七號
    公  訴  人  臺灣高雄地方法院檢察署檢察官
    被      告  甲○○
    選任辯護人  黃鯤潮
右列被告因強盜案件，經檢察官提起公訴（八十八年度偵字第二七三七八號），本院
判決如左：
    主  文
甲○○竊盜，因防護贓物、脫免逮捕，當場施以強暴，處有期徒刑年貳月。
    事  實
一、甲○○前曾於民國八十七年間犯竊盜罪，經法院判處拘役三十日，緩刑二年確定
    ，於緩刑期間（八十八年五月十一日起至九十年五月十日止），仍不知悔改，竟
    意圖為自己不法所有，於八十八年十一月六日上午八時許，在高雄縣鳳山市○○
    路一三一號前，徒手竊取乙○○放置於機車座椅之皮包乙個〔內有新台幣（下同
    ）六百元、禮券二百元、信用卡、提款卡、身分證、機車駕照各乙張〕，得手後
    將皮包置於其騎乘ＸＬＯ─四三三車號之機車座椅內，甲○○要逃逸時適為乙○
    ○發現，乙○○旋即上前抓住甲○○機車龍頭阻止其離去，甲○○為防護贓物、
    脫免逮捕，竟不顧乙○○安全，強行騎乘機車並加油將乙○○拖行五公尺之遠，
    致乙○○左手臂酸痛（未成傷），適路人李鴻榮等人見狀加以欄阻並報警查獲，
    並起獲上開贓物（業經員警發還乙○○）。
二、案經乙○○訴由高雄縣警察局鳳山分局報請台灣高雄地方法院檢察署檢察官偵查
    起訴。
    理  由
一、訊據被告甲○○對右揭時地竊取乙○○皮包一情，坦承不諱，惟否認有準強盜罪
    之犯行，辯稱：當時被害人乙○○抓出伊的機車手把時，伊並無加油將被害人拖
    行五公尺，亦無毆打乙○○云云。惟查：右揭事實，業據被害人乙○○於警偵訊
    指訴『伊當時上前將被告攔住，並抓著機車手把不放，被告不予理會，硬將機車
    騎走，伊於是大聲喊「搶劫」，被告將伊拖五公尺，才被路過民眾制止』等情明
    確，核與證人即現場目擊者李鴻榮於警訊中證述：「我當時是看到被告騎在機車
    上，而乙○○在機車前用雙手抓住機車手把，並喊搶劫，於是我上前抓住機車後
    方，而被告加油加速要逃逸，以致機車從鳳山市○○路一三一號前拖至一二七號
    前才被我硬拖倒地」等情相符。被害人乙○○既立於車前阻止被告逃離，被告當
    時卻加油加速欲逃離現場，且將被害人拖行達五公尺之遠，衡諸常情，被告此舉
    已達對被害人施用強暴之手段，尚難認其無對被害用人施用強暴手段之認識。此
    外，復有有贓物領據一紙在卷足憑。是被告所辯要屬卸責之詞，殊無可採，其事
    證明確，犯行洵堪認定。
二、核被告竊盜，又為防護贓物及脫免逮捕，當場施以強暴，所為係犯刑法第三百二
    十九條準強盜罪，而依第三百二十八條第一項論處。爰審酌被告有竊盜前科，有
    台灣高雄地方法院檢察署刑案資料查註紀錄表在卷可參，其於緩刑期內再犯竊盜
    案件，且於竊取他人財物後，為脫免逮捕，而當場對被害人施以強暴手段，惡性
    非輕，惟姑念其犯後已部分坦承犯行，且贓物已據被害人領回等一切情狀，量處
    如主文所示之刑，以資懲儆。
據上論斷，應依刑事訴訟法第二百九十九條第一項前段，刑法第三百二十九條、第三
百二十八條第一項，判決如主文。
中      華      民      國    八十九    年      一      月     十四     日
                                  臺灣高雄地方法院刑事第二庭
                                      法  官  施  柏  宏
右正本證明與原本無異。
如不服本判決，應於判決送達後十日內，向本院提出上訴狀。
                                      書記官  邱  秋  珍
中      華      民      國    八十九    年      一      月     十四     日
附錄本判決論罪之法條：
刑法第三百二十九條
竊盜或搶奪，因防護贓物、脫免逮捕或湮滅罪證而當場施以強暴、脅迫者、以強盜論
。
刑法第三百二十八條第一項
意圖為自己或第三人不法之所有，以強暴、脅迫、藥劑、催眠術或他法，至使不能抗
拒，而取他人之物或使其交付者，為強盜罪，處三年以上十年以下有期徒刑。


司法院資訊處製作；財團法人民間司法改革基金會備份。
